Minutes et répertoires du notaire Jean PANHARD, 27 avril 1892 - 2 mars 1922 (étude XIV)
Archives nationales
- Répertoire(s) de Jean PANHARD, 5 janvier 1889 - 7 juillet 1911; MC/RE/XIV/23 - MC/RE/XIV/26
  - Répertoire. 1889, 5 janvier - 1895, 9 juillet, 5 janvier 1889 - 9 juillet 1895; MC/RE/XIV/23
    Répertoire des notaires Marie-Louis-Ernest Pitaux (5 janvier 1889-26 avril 1892), Jean Panhard (27 avril 1892-9 juillet 1895).
    Informations concernant le classement et la cotation:
    Le niveau inférieur de description, quand il existe, correspond aux mentions d'actes contenues dans le répertoire. Parmi celles-ci, certaines peuvent y être décrites, de manière plus ou moins détaillée. Pour consulter l'acte proprement dit, il convient de rechercher la cote au niveau des articles (registre ou liasse) des minutes du notaire (cote de type 'MC/ET').
  - Répertoire. 1895, 10 juillet - 1901, 25 mars, 10 juillet 1895 - 25 mars 1901; MC/RE/XIV/24
  - Répertoire. 1901, 25 mars - 1906, 23 avril, 25 mars 1901 - 23 avril 1906; MC/RE/XIV/25
  - Répertoire. 1906, 23 avril - 1911, 7 juillet, 23 avril 1906 - 7 juillet 1911; MC/RE/XIV/26